Minutes et répertoires du notaire Philippe BEAUFEU, 12 avril 1837 - 17 novembre 1862 (étude XVI)
Archives nationales
- Minutes de Philippe BEAUFEU, 12 avril 1837 - 17 novembre 1862; MC/ET/XVI/1115 - MC/ET/XVI/1264
  - Minutes. 1851, septembre - octobre, septembre - octobre 1851; MC/ET/XVI/1199
    - Acquiescement, jugement., 6 septembre 1851; MC/ET/XVI/1199
      Nom, qualité: (Mme ou Mlle) Prevois de Bras, Anne Nicole Charlotte.
      Domicile: Paris (Paris) rue Tournon, 16.
      Nom, qualité: (M.) Meyrignac de, Jean Baptiste.
    - Donation entre epoux., 6 septembre 1851; MC/ET/XVI/1199
      Nom, qualité: (Mme ou Mlle) Gioja, Marie.
      Nom, qualité: (M.) Tamburini, Antoine.
      Domicile: Sevres (Hauts-de-Seine)
    - Donation entre epoux., 6 septembre 1851; MC/ET/XVI/1199
    - Succession, notoriete., 8 septembre 1851; MC/ET/XVI/1199
      Nom, qualité: (Mme ou Mlle) Gaugain, Louis.
      Domicile: Paris (Paris) rue du Temple, 121
    - Quittance, paiement d'adjudication de maison, 19703f, Batignolles (Paris) rue Saint-Etienne, 22., 12 septembre 1851; MC/ET/XVI/1199
      Nom, qualité: (M.) Flambert, Claude.
      Profession: emballeur, Paris.
      Domicile: Paris (Paris) rue de Provence, 60bis.
      Nom, qualité: (M.) Flambert, Auguste Maurice.
      Profession: ouvrier, Paris.
      Domicile: Paris (Paris) rue de la Chaussée-d'-Antin, 58bis.
      Nom, qualité: (Mme ou Mlle) Flambert, Marie Louise.
      Relations: fille de l'intervenant 1.
      Domicile: Batignolles (les) (Paris).
      Relations: adjudicataire des biens de l'intervenant 1, adjudicataire des biens de l'intervenant 2, adjudicataire des biens de l'intervenant 3
    - Procuration r.p, vente de rentes etat 5% et 3%, 5577f., 13 septembre 1851; MC/ET/XVI/1199
      Nom, qualité: (Mme ou Mlle) Dumon, Rosalie Sylvie Augustine Marguerite.
      Domicile: Paris (Paris) rue de Lille, 95.
      Nom, qualité: (M.) Hochet, Jules Louis.
      Profession: inspecteur des finances (ancien), Paris.
      Domicile: Paris (Paris) rue de Lille, 95
    - Mainlevee d'opposition., 13 septembre 1851; MC/ET/XVI/1199
      Nom, qualité: (M.) Bonfils, Louis Athanase.
      Profession: boucher (ancien marchand).
      Domicile: Chapelle (la) (Paris) rue des Francs-Bourgeois, 4.
      Nom, qualité: (M.) Tondu, Florent Adeodat.
      Profession: entrepreneur de roulages, Mennecy (Essonne).
      Domicile: Mennecy (Essonne)
    - Mainlevée d'inscription hypothécaire par Augustin Marie Edmond de Valicourt, propriétaire, demeurant 24, rue Pavée-Saint-Antoine et actuellement au château de Bécourt, commune de Bécordel-Bécourt, canton d'Albert (Somme), sur Jacques Rallier, propriétaire, et Denise Victoire Lehodey, son épouse, demeurant 12, rue d'Angevilliers., 15 septembre 1851; MC/ET/XVI/1199
      De l'image fixe à l'image animée (1820-1910), documents du Minutier central des notaires de Paris relatifs à l'histoire des photographes et de la photographie, par Marc Durand, Paris, Archives nationales, 2013 (sous presse), notice n° 4858 (version dématérialisée de l'instrument de recherche, les notices biographiques et compléments de descriptions d'actes ne se trouvent que sur la version papier de l'ouvrage, voir contexte dans le Plan d’orientation général - Notaires de Paris, guides thématiques du Minutier).
      Pavée (rue); Saint-Antoine (rue); Bécordel-Bécourt (Somme); Valicourt, Augustin Marie Edmond de; Rallier, Jacques; Lehodey, Denise Victoire
    - Mainlevee, hypotheque., 15 septembre 1851; MC/ET/XVI/1199
      Nom, qualité: (M.) Valicourt de, Augustin Marie Edouard.
      Domicile: Becourt (Pas-de-Calais) chateau.
      Nom, qualité: (M.) Ballier, Jacques.
      Domicile: Paris (Paris) rue d'Angivilliers, 12
    - Vente, maison, 11000f, Montmartre (Paris) rue de la Mairie, 2., 15 septembre 1851; MC/ET/XVI/1199
      Domicile: Paris (Paris) boulevard Poissonniere, 30.
      Nom, qualité: (M.) Levers, Michel Alexandre.
      Profession: caporal, Dieppe (Seine-Maritime).
      Domicile: Dieppe (Seine-Maritime).
      Domicile: Montmartre (Paris) rue de la Mairie, 2
    - Quittance, paiement de créance sur vente de domaine, 20000f, Nainville-les-Roches (Essonne)., 16 septembre 1851; MC/ET/XVI/1199
      Nom, qualité: (personne morale) Carriat (hoirs).
      Nom, qualité: (M.) Carriat, Victor Stanislas.
      Domicile: Paris (Paris) rue Taitbout, 25.
      Relations: créancier(e) de l'intervenant 3, créancier(e) de l'intervenant 4.
      Nom, qualité: (Mme ou Mlle) Gauthier-Brullon de, Brigitte Francoise.
      Relations: veuve de l'intervenant 4, vendeur(s) de l'intervenant 5.
      Nom, qualité: (M.) Chotard de Boisjousse, Joseph Auguste Frederic.
      Domicile: Paris (Paris) rue Saint-Georges, 1.
      Relations: emprunteur(s) de l'intervenant 6.
      Nom, qualité: (Mme ou Mlle) Dangry, Helena Nazarena.
      Domicile: Paris (Paris) rue Tronchet, 22.
      Relations: subrogé(e) de l'intervenant 1
    - Succession, notoriete., 20 septembre 1851; MC/ET/XVI/1199
      Domicile: Paris (Paris) rue de la Bienfaisance, 5
    - Autorisation, reprise apres separation des biens., 20 septembre 1851; MC/ET/XVI/1199
      Nom, qualité: (M.) Fay, Jules.
      Domicile: Paris (Paris) passage Saulnier, 4bis.
      Nom, qualité: (Mme ou Mlle) Grebert, Caroline Sydonie Laurence.
      Domicile: Paris (Paris) rue des Tournelles, 54.
      Relations: divorcé(e) de l'intervenant 1
    - Depot de pieces, jugement de divorce par la diete de francfort., 20 septembre 1851; MC/ET/XVI/1199
      Relations: divorcé(e) de l'intervenant 2.
      Nom, qualité: (Mme ou Mlle) Grebert, Caroline Sidonie Laurence.
      Domicile: Paris (Paris) rue des Tournelles, 54
    - Succession, inventaire apres décès., 22 septembre 1851; MC/ET/XVI/1199
      Nom, qualité: (M.) Marec, Theophile Marie Finistere.
      Profession: directeur du personnel au ministère de la marine.
      Domicile: Paris (Paris) rue des Martyrs, 20
    - Succession, notoriete., 24 septembre 1851; MC/ET/XVI/1199
      Nom, qualité: (Mme ou Mlle) Fournier, Marie Marguerite.
      Domicile: Paris (Paris) rue Notre-Dame-de-Nazareth, 6.
      Nom, qualité: (M.) Guionnet, Nicolas.
      Profession: notaire (ancien)
    - Obligation, emprunt, 18000f., 24 septembre 1851; MC/ET/XVI/1199
      Nom, qualité: (Mme ou Mlle) Aberg D', Louise Amelie Ferdinande.
    - Succession, inventaire apres décès., 24 septembre 1851; MC/ET/XVI/1199
      Domicile: Paris (Paris) rue Notre-Dame-de-Nazareth, 16.
    - Testament olographe, depot., 25 septembre 1851; MC/ET/XVI/1199
    - Testament olographe, depot., 26 septembre 1851; MC/ET/XVI/1199
    - Vente, maisons et bois, 110244f, Sancerre, guerche (la) (Cher)., 26 septembre 1851; MC/ET/XVI/1199
      Profession: propriétaire, ministre des travaux-publics(ancien).
      Domicile: Paris (Paris) rue Saint-Florentin, 2.
      Nom, qualité: (M.) Moreau de La Rochette, Charles Paul Marie.
      Domicile: Rochette (la) (Seine-et-Marne) chateau.
    - Quittance, paiement de créance sur vente de domaine, 7000f, Nainville-les-Roches (Essonne)., 26 septembre 1851; MC/ET/XVI/1199
      Nom, qualité: (personne morale) Marest (hoirs).
      Nom, qualité: (M.) Marset, Nicolas Alexandre.
      Relations: légataire universel de l'intervenant 3.
      Relations: créancier(e) de l'intervenant 4, créancier(e) de l'intervenant 5.
      Relations: veuve de l'intervenant 5, vendeur(s) de l'intervenant 6.
      Relations: emprunteur(s) de l'intervenant 7.
      Relations: subrogé(e) de l'intervenant 1, veuve de l'intervenant 8.
      Intervenant 8, indirect:
    - Testament olographe, depot., 26 septembre 1851; MC/ET/XVI/1199
      Nom, qualité: (Mme ou Mlle) Guenon de La Chanterie, Edne Nicole.
      Nom, qualité: (M.) Lafosse.
    - Vente, terrain, 11600f, Paris (Paris) rue des Charbonniers X rue de Chalons., 27 septembre 1851; MC/ET/XVI/1199
      Nom, qualité: (M.) Valette, Edme.
      Profession: entrepreneur de travaux publics, Paris.
      Domicile: Paris (Paris) boulevard Mazas, 11.
      Profession: restaurateur limonadier, Paris.
      Domicile: Paris (Paris) rue de Lyon, 1
    - Traite, profession d'ouvrier tailleur d'habits, Saint-Petersbourg (russie)., 27 septembre 1851; MC/ET/XVI/1199
      Nom, qualité: (M.) Da, Antoine.
      Profession: tailleur d'habits (ouvrier), Paris.
      Domicile: Paris (Paris) rue de Grammont, 8.
      Nom, qualité: (M.) Georget, Justin Francois.
      Profession: tailleur d'habits, Saint-Petersbourg (russie).
      Domicile: Saint-Petersbourg (russie)
    - Quittance, reglement de dette sur vente de terrain, 7000f, Paris (Paris) rue des Charbonniers X rue de Chalons., 27 septembre 1851; MC/ET/XVI/1199
      Nom, qualité: (M.) Leroy, Philippe Louis.
      Profession: jardinier (ancien).
      Domicile: Paris (Paris) rue Libert, 9.
      Relations: vendeur(s) de l'intervenant 6.
      Nom, qualité: (M.) Royer, Jean Antoine.
      Domicile: Paris (Paris) rue de Charenton, 182.
      Nom, qualité: (M.) Bourgeois, Jacques Marie.
      Profession: jardinier, Paris.
      Domicile: Paris (Paris) rue de Charenton, 151.
      Nom, qualité: (M.) Grand, Jean.
      Profession: jardinier, Saint-Mande.
      Domicile: Saint-Mande (Val-de-Marne).
      Nom, qualité: (M.) Delaunay, Noel Louis.
      Profession: jardinier, Villette (la) (Paris).
      Domicile: Villette (la) (Paris) rue de Valenciennes.
      Nom, qualité: (M.) Vallette, Edme.
      Relations: vendeur(s) de l'intervenant 7.
    - Procuration acte, prise de possession de succession., 30 septembre 1851; MC/ET/XVI/1199
      Nom, qualité: (Mme ou Mlle) Varese, Marie Sophie Elisabeth.
      Domicile: Paris (Paris) rue Saint-Quentin, 14.
      Relations: veuve de l'intervenant 2, héritier de l'intervenant 3.
      Nom, qualité: (M.) Rossi, Andre.
      Nom, qualité: (Mme ou Mlle) Varese, Angelique Melanie.
      Domicile: Paris (Paris) rue de Parme, 10.
      Nom, qualité: (M.) Pernet, Louis Ambroise.
      Profession: jurisconsulte, Paris.
      Domicile: Paris (Paris) rue Montmartre, 83
    - Transport, créance, 17000f., 1er octobre 1851; MC/ET/XVI/1199
      Nom, qualité: (M.) Perrin, Sebastien Pierre.
      Profession: juge d'instruction, Paris.
      Domicile: Paris (Paris) rue de Vaugirard, 3.
      Nom, qualité: (Mme ou Mlle) Bollot, Angelique Jeanne.
      Domicile: Paris (Paris) boulevard Beaumarchais, 15.
      Nom, qualité: (M.) Julien, Jean.
      Nom, qualité: (M.) Perrin, Anne Eugene Jean Pierre Edouard.
      Profession: juge suppleant au tribunal civil, Melun (Seine-et-Marne).
      Domicile: Melun (Seine-et-Marne).
    - Decharge, dépôt de pieces, remboursement, 12000f., 3 octobre 1851; MC/ET/XVI/1199
      Nom, qualité: (M.) Bocage, Paul Edouard.
      Domicile: Paris (Paris) passage du Jeu-de-Boule, 7.
      Relations: procureur de l'intervenant 2, procureur de l'intervenant 3.
      Nom, qualité: (M.) Perrin, Paul Eugene.
      Profession: capitaine du genie, Dunkerque (Nord).
      Nom, qualité: (Mme ou Mlle) Dumanoir, Eugenie Maline.
      Domicile: Paris (Paris) rue de Hanovre, 8.
      Nom, qualité: (M.) Benard, Francois.
      Nom, qualité: (M.) Buvery, Francois Alphonse Emile.
      Profession: clerc-de-notaire (principale), Paris.
    - Cahier de charges, dépôt, adjudication de fonds de commerce d'epicerie mise-a-prix, 850f, Paris (Paris) rue Neuve-St-Eustache, 56., 3 octobre 1851; MC/ET/XVI/1199
      Nom, qualité: (Mme ou Mlle) Loiseau, Louise Francoise Adelaide.
      Domicile: Neuilly-sur-Seine (Hauts-de-Seine) rue du Bois-de-Boulogne, 7.
      Relations: veuve de l'intervenant 2, créancier(e) de l'intervenant 3.
      Nom, qualité: (M.) Dubois, Francois Pierre.
      Nom, qualité: (M.) Uzel, Joseph Philippe.
      Domicile: Paris (Paris) rue Neuve-St-Eustache, 56
    - Autorisation par Alexandre Cambe, ancien directeur du Théâtre de l'Ambigu Comique, à Emilie Guionnet, son épouse pour gérer la succession de Marie-Marguerite Fournier, veuve de Nicolas Guionnet, ancien notaire., 4 octobre 1851; MC/ET/XVI/1199
      accord; Ambigu Comique (théâtre de l'); Cambe, Alexandre; Guionnet, Emilie; Fournier, Marie-Marguerite; Guionnet, Nicolas
    - Procuration, transport, acceptation, créance, 12000f., 4 octobre 1851; MC/ET/XVI/1199
      Nom, qualité: (M.) Boiges, Guillaume Emile.
      Domicile: Paris (Paris) rue de la Tour-des-Dames, 9.
      Relations: procureur de l'intervenant 2.
      Nom, qualité: (Mme ou Mlle) Koppe de Geymuller, Henriette.
      Domicile: Paris (Paris) passage des Deux-Boules, 7.
      Relations: cessionnaire de l'intervenant 4, cessionnaire de l'intervenant 6.
      Nom, qualité: (M.) Perrin, Paul Eugenie.
      Profession: capitaine du genie.
      Domicile: Dunkerque (Nord)
    - Autorisation, recueil et gestion de succession., 4 octobre 1851; MC/ET/XVI/1199
      Nom, qualité: (M.) Cambe, Alexandre.
      Profession: directeur de theatre (ancien), Paris.
      Domicile: Paris (Paris) rue Vievienne, 18.
      Relations: sous la direction de l'intervenant 2.
      Nom: Theatre de L' Ambigu-Comque.
      Domicile: Paris (Paris) boulevard Saint-Martin X rue de Bondy.
      Nom, qualité: (Mme ou Mlle) Guionnet, Emilie.
      Domicile: Paris (Paris) rue Notre-Dame-de-Nazareth, 4.
      Relations: séparé(e) de biens de l'intervenant 1, veuve de l'intervenant 4, héritier de l'intervenant 5.
      Nom, qualité: (M.) Ridan, Joseph.
      Relations: veuve de l'intervenant 6.
    - Inventaire après décès d'Angélique-Mélanie Varèse, épouse divorcée de François-Louis-Marie de Salm-Salm., 6 octobre 1851; MC/ET/XVI/1199
      inventaire après décès; Salm-Salm, François-Louis-Marie de; Varèse, Angélique-Mélanie
    - Mariage., 6 octobre 1851; MC/ET/XVI/1199
      Nom, qualité: (M.) Duvernoy, Pierre Lazare Jean Baptiste.
      Domicile: Paris (Paris) rue du Faubourg-Montmartre, 25.
      Nom, qualité: (M.) Duvernoy, Jean Baptiste.
      Profession: directeur des postes.
      Nom, qualité: (Mme ou Mlle) Luez, Zoe Albertine.
      Domicile: Paris (Paris) rue Saint-Martin, 116.
      Nom, qualité: (M.) Luez, Philippe Damas.
    - Procuration r.p, vente de rente etat 5%, 54f., 6 octobre 1851; MC/ET/XVI/1199
      Nom, qualité: (M.) Ernault de Brusly, Henri Louis Nicolas.
      Profession: chef d'escadron d'artillerie.
      Domicile: Paris (Paris) quai Conti.
      Profession: clerc-de-notaire, Paris.
      Domicile: Paris (Paris) rue du Port-Mahon, 11
    - Succession, inventaire apres décès., 6 octobre 1851; MC/ET/XVI/1199
      Nom, qualité: (M.) Salm-Salm de, Francois Louis Marie
    - Inventaire après décès de Jean-Guillaume-Auguste Lugol, médecin à l'hôpital Saint-Louis (inventeur d'une solution d'odure de potassium iodée, la solution Lugol)., 7 octobre 1851; MC/ET/XVI/1199
      Est jointe une correspondance d'octobre 1915 signalant dans la succession un tableau de Thomas Couture représentant les enfants du docteur Lugol, tableau étant possédé par les descendants, dans l'inventaire on ne signale que 3 portraits.
      inventaire après décès; Lugol, Jean-Guillaume-Auguste
    - Procuration acte, gestion d'une fortune privee., 7 octobre 1851; MC/ET/XVI/1199
      Nom, qualité: (M.) Opperman, Louis Charles.
      Domicile: Paris (Paris) rue Saint-Georges, 2
    - Succession, inventaire apres décès., 7 octobre 1851; MC/ET/XVI/1199
      Nom, qualité: (M.) Lugol, Jean Guillaume Auguste.
      Profession: docteur en medecine à l'hopital saint-louis, Paris.
      Domicile: Paris (Paris) rue Lepelletier, 20
    - Transport, créance, 4217f., 9 octobre 1851; MC/ET/XVI/1199
      Nom, qualité: (M.) Delaunoy, Marie Louis Etienne.
      Nom, qualité: (Mme ou Mlle) Crevoulin, Marie Marguerite Josephine.
      Nom, qualité: (M.) Delaunoy, Etienne.
      Nom, qualité: (M.) Rousseau, Jean Pierre.
      Domicile: Paris (Paris) rue Charlemagne, 6
    - Bail par Louis-Marc Chabrier de Lic, d'une boutique dépendant du Théâtre de l'Ambigu Comique, à Balthazar Bapney, oiseleur, 4 place du Carrousel., 10 octobre 1851; MC/ET/XVI/1199
      bail; Ambigu Comique (théâtre de l'); Chabrier de Lic, Louis-Marc; Bapney, Balthazar
    - Bail, boutique dependant du theatre de l'ambigu-comique, loyer 1000f, Paris (Paris) boulevard Saint-Martin, 2., 10 octobre 1851; MC/ET/XVI/1199
      Nom, qualité: (M.) Bapney, Balthasar.
      Profession: oiseleur, Paris.
      Domicile: Paris (Paris) place de Carroussel, 4
    - Succession, transport de droits., 11 octobre 1851; MC/ET/XVI/1199
      Nom, qualité: (M.) Lelogeais, Louis Achille.
      Profession: layetier (ouvrier), Paris.
      Relations: fils de l'intervenant 2, héritier de l'intervenant 2.
      Relations: veuve de l'intervenant 2, mère de l'intervenant 1
    - Bail, maison loyer, 2600f, Paris (Paris) passage de Londres, 3., 11 octobre 1851; MC/ET/XVI/1199
      Nom, qualité: (Mme ou Mlle) Richard, Catherine Elisabeth.
      Domicile: Paris (Paris) Cite de Londres, 3.
      Relations: séparé(e) de corps et de biens de l'intervenant 2.
      Nom, qualité: (M.) Bessiere, Alexandre Ferdinand Lucien.
      Profession: docteur en medecine, Paris.
      Domicile: Paris (Paris) rue Bleue, 3bis.
      Nom, qualité: (M.) Dawant, Aime Constant.
      Domicile: Batignolles (les) (Paris) rue de Truffaut, 47
    - Succession, notoriete., 13 octobre 1851; MC/ET/XVI/1199
      Profession: Decede
    - Notoriete, rectification de prenoms., 14 octobre 1851; MC/ET/XVI/1199
      Nom, qualité: (Mme ou Mlle) Descorches de Sainte-Croix, Albertine Marie Claudine Louise.
      Domicile: Paris (Paris) rue de Sevres, 104.
      Nom, qualité: (Mme ou Mlle) Descorches de Sainte-Croix, Marie Aglae.
      Domicile: Paris (Paris) rue du Bac, 104.
      Relations: sœur de l'intervenant 1
    - Succession, notoriete., 14 octobre 1851; MC/ET/XVI/1199
      Nom, qualité: (Mme ou Mlle) Guenon de La Chanterie, Edme Nicole.
      Nom, qualité: (M.) Lafosse, Jean Parfait.
    - Succession, dépôt de pieces., 16 octobre 1851; MC/ET/XVI/1199
      Nom, qualité: (M.) Wohrmann de, Edouard.
    - Procuration revenus, dépôt, recouvrements de fermages interets arrerages de rentes., 16 octobre 1851; MC/ET/XVI/1199
      Nom, qualité: (Mme ou Mlle) Bonouvrier, Victoire Anne.
      Nom, qualité: (M.) Mocquery, Georges Alexis.
    - Procuration revenus, dépôt, recouvrement de loyers fermages interets arrerages de rentes., 16 octobre 1851; MC/ET/XVI/1199
      Nom, qualité: (M.) Mocquery, Napoleon Eugene Leonidas.
      Profession: chef d'escadron d'artillerie de marine.
      Relations: mère de l'intervenant 1, veuve de l'intervenant 3.
      Domicile: Tours (Indre-et-Loire)
    - Procuration acte, dépôt, gestion de biens., 16 octobre 1851; MC/ET/XVI/1199
      Nom, qualité: (M.) Grosbois, Jean.
      Profession: cultivateur, Saint-Patrice (Indre-et-Loire).
      Domicile: Saint-Patrice (Indre-et-Loire).
    - Succession, requisition, paiement d'arrerages de traitement., 17 octobre 1851; MC/ET/XVI/1199
      Profession: directeur du personnel au ministère de la marine, Paris.
    - Mariage., 17 octobre 1851; MC/ET/XVI/1199
      Nom, qualité: (M.) Hachette, Victor Alexandre.
      Profession: commissionnaire en marchandises, Paris.
      Domicile: Paris (Paris) rue Chapon, 5.
      Nom, qualité: (M.) Hachette, Honore Alexis.
      Domicile: Vertus (Marne).
      Nom, qualité: (Mme ou Mlle) Gonnaud, Josephine Elisabeth.
      Domicile: Paris (Paris) rue Castex, 13.
      Nom, qualité: (M.) Gonnaud, Antoine.
      Domicile: Paris (Paris) rue Castex, 13
    - Renonciation à legs universel., 17 octobre 1851; MC/ET/XVI/1199
      Nom, qualité: (M.) Julien, Francois.
      Domicile: Paris (Paris) rue Rambuteau, 110.
      Relations: légataire universel de l'intervenant 2.
    - Succession, inventaire apres décès., 18 octobre 1851; MC/ET/XVI/1199
      Nom, qualité: (Mme ou Mlle) Morel, Emilie.
      Domicile: Paris (Paris) rue de Provence, 24.
      Relations: veuve de l'intervenant 2, veuve de l'intervenant 3, épouse de l'intervenant 4.
      Nom, qualité: (M.) Blin, Francois Michel.
      Nom, qualité: (M.) Beauregard de, Alexandre Camille Frederic David.
      Nom, qualité: (M.) Chevry, Louis.
      Profession: sous-lieutenant d'infanterie.
      Domicile: Paris (Paris) rue de Provence, 24
    - Succession, requisition, certificats de propriété de rente etat 5%, 760f., 18 octobre 1851; MC/ET/XVI/1199
    - Société, exploitations de brevets pour emploi de l'attraction magnetique dans les locomotives., 20 octobre 1851; MC/ET/XVI/1199
      Nom, qualité: (M.) Amberger, Jean Pierre Paul.
      Profession: ingenieur mecanicien, Paris.
      Domicile: Paris (Paris) rue du Pont-de-Lodi, 1.
      Relations: associé(e) de l'intervenant 5.
      Nom, qualité: (M.) Nickles, Francois Joseph Jerome.
      Profession: chimiste, Paris.
      Domicile: Paris (Paris) rue d'Enfer, 37.
      Nom, qualité: (M.) Cassal, Edouard Constantin.
      Domicile: Paris (Paris) rue de l'Ouest, 104.
      Nom, qualité: (M.) Pelard, Emile.
      Profession: ingenieur civil, Paris.
      Domicile: Paris (Paris) rue Saint-Germain, 41.
      Nom: Compagnie Generale de L' Electro-Magnetisme Pelard (emile) et Cie.
      Domicile: Paris (Paris) rue Saint-Honore, 350
    - Succession, requisition, certificat de propriété de rente etat 5%, 6000f., 20 octobre 1851; MC/ET/XVI/1199
      Domicile: Paris (Paris) rue Laffite, 15.
      Domicile: Paris (Paris) rue Laffite, 15
    - Notoriete, noms et prenoms., 21 octobre 1851; MC/ET/XVI/1199
      Nom, qualité: (M.) Lejeune Dit Victor, Othon.
      Domicile: Paris (Paris) rue de Paris, 176.
      Nom, qualité: (Mme ou Mlle) Arnoult, Emilie.
    - Procuration acte, dépôt, representation à ouverture de testament., 22 octobre 1851; MC/ET/XVI/1199
      Nom, qualité: (M.) Guerrinot, Charles.
      Profession: marbrier, Besancon (Doubs).
      Nom, qualité: (Mme ou Mlle) Birckles, Heloise Louise.
      Relations: épouse de l'intervenant 1, héritier de l'intervenant 3.
      Nom, qualité: (M.) Arbogaste-Simon, Andre.
      Profession: lieutenant-colonel du genie, Decede.
      Nom, qualité: (M.) Rebrieux, Eugene Gilbert.
      Profession: négociant, Issy-les-Moulineaux (Hauts-de-Seine).
      Domicile: Issy-les-Moulineaux (Hauts-de-Seine)
    - Succession, liquidation, decharge., 24 octobre 1851; MC/ET/XVI/1199
      Nom, qualité: (Mme ou Mlle) Leroy, Elisabeth Louise.
    - Transport, créance, 886f., 25 octobre 1851; MC/ET/XVI/1199
      Nom, qualité: (M.) Leprevost d'Iray, Chretien Simeon.
      Profession: inspecteur de l'universite (ancien).
      Domicile: Irai (Orne) chateau.
      Nom, qualité: (M.) Dejoye, Louis Leon.
      Domicile: Paris (Paris) boulevard Beaumarchais, 6
    - Autorisation, acceptation de toute donation., 25 octobre 1851; MC/ET/XVI/1199
      Domicile: Paris (Paris) rue Grange-Bateliere, 10.
    - Donation, partage anticipe apres separation volontaire, 45500f., 25 octobre 1851; MC/ET/XVI/1199
      Nom, qualité: (Mme ou Mlle) Greber, Caroline Sydonie Laurence.
      Domicile: Paris (Paris) rue Grange-Bateliere, 54.
      Nom, qualité: (M.) Fay, Georges.
      Relations: fils de l'intervenant 1, fils de l'intervenant 2.
      Nom, qualité: (Mme ou Mlle) Fay, Marie.
      Relations: 04EIE01, fille de l'intervenant 2
    - Depot de pieces, estimation du revenu de bois taillis, 1937f, Beaulieu (Orne) Trinite (la)., 27 octobre 1851; MC/ET/XVI/1199
      Nom, qualité: (M.) Boutroy, Francois.
      Profession: juge de paix, Tourouvre (Orne).
      Domicile: Saint-Maurice-les-Charencey (Orne)
    - Succession, partage., 27 octobre 1851; MC/ET/XVI/1199
      Nom, qualité: (Mme ou Mlle) Vayssie, Marie.
      Domicile: Saint-Amans-des-Cots (Aveyron) Touluch.
      Nom, qualité: (M.) Barrie, Jean.
      Domicile: Saint-Amans-des-Cots (Aveyron) Touluch
    - Notoriete, prenoms., 27 octobre 1851; MC/ET/XVI/1199
      Nom, qualité: (M.) Descorches de Saint-Croix, Albert Charles Raoul Ludovic.
      Profession: militaire (ancien).